---
title: "El paquete flexdashboard de R para implementación de tableros de control"
author: "Manuel Vargas"
date: "2020-05-28"
output:
  html_document:
    theme: readable    
    toc: true
    toc_depth: 3
    toc_float:
      collapsed: false
      smooth_scroll: false    
---

```{r setup, include=FALSE}
knitr::opts_chunk$set(echo = TRUE)
```

## Recursos de interés
* Página oficial del paquete flexdashboard: [flexdashboard: R Markdown Format for Flexible Dashboards](https://cran.r-project.org/web/packages/flexdashboard/).
* Documentación de flexdashboard: [flexdashboard: Easy interactive dashboards for R](https://rmarkdown.rstudio.com/flexdashboard/).
* Capítulo 5 del libro "R Markdown: The Definitive Guide", de Xie et al.: [Chapter 5 Dashboards](https://bookdown.org/yihui/rmarkdown/dashboards.html).

## Introducción
Los tableros de control, también llamados cuadros de mando o _dashboards_, son documentos interactivos que contienen diversas visualizaciones de un conjunto de datos como, por ejemplo, tablas, gráficos estadísticos y mapas. Pueden verse algunos ejemplos de tableros de control en la página de [ejemplos de flexdashboard](https://rmarkdown.rstudio.com/flexdashboard/examples.html).

El paquete [flexdashboard](https://cran.r-project.org/web/packages/flexdashboard/), del lenguaje de programación [R](https://www.r-project.org/), convierte un documento en la sintaxis [R Markdown](https://rmarkdown.rstudio.com/) en un tablero de control.

## Preparativos
Instalación de paquetes:
```{r eval = FALSE}
# flexdashboard
install.packages("flexdashboard")
```

Carga de paquetes:
```{r message = FALSE}
# flexdashboard
library(flexdashboard)
```

## Implementación de un tablero de control
1. En RStudio, cree un tablero de control de ```flexdashboard``` con la opción *File* - *New File* - *R Markdown...* - *From Template* - *Flex Dashboard*. Nombre el archivo como _index.Rmd_.
2. En su cuenta de GitHub, cree un repositorio llamado _tablero-control-mammalia-gam_.
3. Suba el archivo _index.Rmd_ al nuevo repositorio.
4. Clone el nuevo repositorio a su computadora y edítelo con RStudio, agregando el siguente contenido:
```
```
5. Con ```Knit```, genere el archivo _index.html_ y suba ambos archivos (.Rmd y .html) a su repositorio en GitHub.
6. Active la opción _GitHub Pages_ en su nuevo repositorio, para así poder visualizar el tablero de control resultante.
7. Continúe editando en su computadora el archivo .Rmd y, cuando lo considere necesario, sincronice los archivos de su repositorio local con los de su cuenta en GitHub.

Puede ver una versión mas avanzada del tablero de control en [https://geoprocesamiento-2020i.github.io/tablero-control-mammalia-gam/](https://geoprocesamiento-2020i.github.io/tablero-control-mammalia-gam/) (código fuente en [https://github.com/geoprocesamiento-2020i/tablero-control-mammalia-gam](https://github.com/geoprocesamiento-2020i/tablero-control-mammalia-gam)).