---
title: "El paquete flexdashboard de R para implementación de tableros de control"
author: "Manuel Vargas"
date: "2020-05-28"
output:
  html_document:
    theme: readable    
    toc: true
    toc_depth: 3
    toc_float:
      collapsed: false
      smooth_scroll: false    
---

```{r setup, include=FALSE}
knitr::opts_chunk$set(echo = TRUE)
```

## Recursos de interés
* Página oficial del paquete flexdashboard: [flexdashboard: R Markdown Format for Flexible Dashboards](https://cran.r-project.org/web/packages/flexdashboard/)
* Documentación de flexdashboard: [flexdashboard: Easy interactive dashboards for R](https://rmarkdown.rstudio.com/flexdashboard/).
* Capítulo 5 del libro "R Markdown: The Definitive Guide", de Xie et al.: [Chapter 5 Dashboards](https://bookdown.org/yihui/rmarkdown/dashboards.html).

## Introducción
Los tableros de control, también llamados cuadros de mando o _dashboards_, son documentos interactivos que contienen diversas presentaciones de un conjunto de datos como, por ejemplo, tablas, gráficos estadísticos y mapas. Puede verse algunos ejemplos de tableros de control en la página de [ejemplos de flexdashboard](https://rmarkdown.rstudio.com/flexdashboard/examples.html).

El paquete [flexdashboard](https://cran.r-project.org/web/packages/flexdashboard/) del lenguaje de programación [R](https://www.r-project.org/), convierte un documento en la sintaxis [R Markdown](https://rmarkdown.rstudio.com/) en un tablero de control.

## Preparativos
Instalación de paquetes:
```{r eval = FALSE}
# flexdashboard
install.packages("flexdashboard")
```

Carga de paquetes:
```{r message = FALSE}
# flexdashboard
library(flexdashboard)
```

## Uso básico
1. Desde RStudio, cree un tablero de control de ```flexdashboard``` con la opción *File* - *New File* - *R Markdown...* - *From Template* - *Flex Dashboard*. Nombre el archivo como _index.Rmd_.
2. En su cuenta de GitHub, cree un nuevo repositorio llamado _tutorial-flexdashboard_.
3. Suba el archivo _index.Rmd_ al nuevo repositorio.