---
title: "El paquete flexdashboard de R para implementación de tableros de control"
author: "Manuel Vargas"
date: "2020-11-11"
output:
  html_document:
    theme: readable    
    toc: true
    toc_depth: 3
    toc_float:
      collapsed: false
      smooth_scroll: false    
---

```{r setup, include=FALSE}
knitr::opts_chunk$set(echo = TRUE)
```

## Recursos de interés
* Sitio web del curso: [PF0953 Programación geoespacial en R](https://pf0953-programaciongeoespacialr-2020.github.io/)
* Datos utilizados en el curso: [Datos del curso PF0953 Programación geoespacial en R](https://github.com/pf0953-programaciongeoespacialr-2020/datos)
* Sitio web de flexdashboard: [flexdashboard: Easy interactive dashboards for R](https://rmarkdown.rstudio.com/flexdashboard/)
* Documentación del paquete flexdashboard: [flexdashboard: R Markdown Format for Flexible Dashboards](https://cran.r-project.org/web/packages/flexdashboard/)
* Capítulo 5 del libro "R Markdown: The Definitive Guide", de Xie et al.: [Chapter 5 Dashboards](https://bookdown.org/yihui/rmarkdown/dashboards.html)

## Introducción
Los tableros de control, también llamados cuadros de mando o _dashboards_, son documentos interactivos que contienen diversas visualizaciones de un conjunto de datos como, por ejemplo, tablas, gráficos estadísticos y mapas. Pueden verse algunos ejemplos de tableros de control en la página de [ejemplos de flexdashboard](https://rmarkdown.rstudio.com/flexdashboard/examples.html).

El paquete [flexdashboard](https://rmarkdown.rstudio.com/flexdashboard/), del lenguaje de programación [R](https://www.r-project.org/), convierte un documento en la sintaxis [R Markdown](https://rmarkdown.rstudio.com/) en un tablero de control.

## Preparativos
Instalación de paquetes:
```{r eval = FALSE}
# flexdashboard
install.packages("flexdashboard")
```

Carga de paquetes:
```{r message = FALSE}
# flexdashboard
library(flexdashboard)
```

## Ejemplo de tablero de control
A manera de ejemplo, puede observar un tablero de control con datos de COVID-19 para Costa Rica en [https://pf0953-programaciongeoespacialr-2020.github.io/tablero-control-covid19-cr/](https://pf0953-programaciongeoespacialr-2020.github.io/tablero-control-covid19-cr/) y su código fuente en [https://github.com/pf0953-programaciongeoespacialr-2020/tablero-control-covid19-cr](https://github.com/pf0953-programaciongeoespacialr-2020/tablero-control-covid19-cr).